# 未付租赁付款额列报问题

提问人：wx_6160292c64e2 时间：2023-08-15 09:15:33
请教陈版主：
问题背景：公司A作为承租人，按照租赁准则确认使用权资产和租赁负债。 2022 年末，由于A公司网银系统故障，使得年末未及时支付出租人B公司的租赁款。A公司与B公司协商，在 2023 年 1 月份择机支付，B公司考虑到与A公司历史上合作愉快，故同意A公司做法。
问题描述 : A公司认为租赁付款额是未来期间未付的租金，而逾期未支付的年末租金性质上与未来期间应付租金并不一样，可以将应付而未付的租赁付款额重分类至应付账款。
项目组观点：项目组内部持有两种观点：
（ 1 ）租赁准则中，没有关于未付的租赁付款额需重分类至应付账款的说明。虽然网络上有观点赞同A公司的做法，但实际没有权威的文件说明，建议无需重分类至应付账款。
（ 2 ）可以重分类至应付账款。租赁付款额准则的定义”是指承租人向出租人支付的在与租赁期内使用租赁资产的权利相关的款项”，只有将未付的租金重分类至应付账款，才能准确反应剩余租赁期租赁相关资产应支付租金的”市场价格”，不将未付的租赁付款额重分类至应付账款，似乎与定义相违背。请教陈版主观点。

回答人：chenyiwei
不建议重分类至应付账款，继续在租赁负债中核算并作为“一年内到期的非流动负债”列报，附注中披露其逾期原因和期后支付情况。

提问人：wx_6160292c64e2 时间：2023-08-19 15:57:11
陈版，再追问下，如果A和B公司是关联方，实际租金永远都不会支付。是否可以将租赁付款额转到应付账款，不然这个租赁付款额，会一直挂在那边。

回答人：chenyiwei
如果确定不会支付，则建议转入资本公积。